臺灣高等法院高雄分院刑事判決　　九十一年度上易字第四六六號
　　自　訴　人　乙○○
　　上　訴　人
　　即　被　告　甲○○
右上訴人因傷害案件，不服臺灣高雄地方法院九十年度自字第五九二號中華民國九十
一年一月三十一日第一審判決，提起上訴，本院判決如左：
      主      文
上訴駁回。
      事      實
一、甲○○與乙○○於民國八十三年十月十日結婚，原為夫妻關係（已於九十年十月
    二日離婚），具有家庭暴力防治法第三條第一款規定之家庭成員關係。甲○○於
    婚姻關係存續中之九十年六月二十七日上午九時許，在高雄市○○區○○街一一
    七號住處廚房內，因與乙○○發生口角，心生不滿，竟基於普通傷害之故意，徒
    手抓住乙○○之左、右上手臂，使乙○○無法動彈，乙○○掙扎轉身朝向流理臺
    欲逃離，甲○○復趁乙○○轉身之際，將乙○○推向流理臺，使乙○○腹部撞及
    流理臺，因而受有右上臂一乘一公分抓傷、左上臂二乘一公分抓傷、腹部鈍傷之
    傷害。
二、案經被害人乙○○離婚後於九十年十二月十七日向臺灣高雄地方法院提起自訴。
      理      由
一、訊據上訴人即被告甲○○固不諱言於右揭時、地與自訴人乙○○發生爭執，惟矢
    口否認有上開傷害犯行，辯稱：我是見到自訴人持菜刀出來，情急之下才抓住自
    訴人雙手，並搶下菜刀，且將自訴人甩開，沒有毆打自訴人等語。
二、經查：
（一）被告與自訴人於本案發生時即九十年六月二十七日為夫妻關係，同住在高雄市
      新興區○○街一一七號，其後二人在九十年十月二日離婚等情，業據自訴人陳
      述明確，並有戶籍資料一份在原審卷可參，則被告與自訴人於本案發生時間，
      具有家庭暴力防治法第三條第一款所定之家庭成員關係，先予敘明。又自訴人
      於九十年十月二日與被告離婚後，直至九十年十二月十七日始對被告提起本件
      傷害自訴，其提起自訴時與被告已非配偶關係，故得提起自訴，併此敘明。
（二）自訴人於右揭時、地與被告發生爭執，被告遂徒手抓住自訴人之左、右上手臂
      ，復將自訴人轉身推向流理臺，使自訴人腹部撞及流理臺之事實，業據自訴人
於原審指訴綦詳（見原審卷第十九頁、第二十頁、第三十三頁），且有驗傷診
      斷書乙紙附於原審卷第四頁可參。被告雖以前詞置辯，惟查自訴人之驗傷診療
      時間即為案發當日即九十年六月二十七日，且自訴人所指訴遭被告毆打之情節
      ，與其所出具之驗傷診斷書所載傷勢分布情狀大致符合，衡情自訴人當無自殘
      成傷而誣陷被告之理。復觀諸自訴人所受之傷勢，應非僅係拉扯或手推擠可造
      成，況被告亦於原審自承曾於爭執中抓住自訴人雙手把自訴人甩開（見原審卷
      第三十三頁）等語無訛，則被告因不滿自訴人與其爭吵，爭執過程中，心生怨
      懟、盛怒之下，毆打自訴人成傷亦與常情相符，堪認自訴人指訴情節非虛。
（三）綜上所述，足見被告所辯，應係事後卸責之詞，不足採信。本件事證明確，被
      告傷害犯行，堪以認定。
三、核被告所為，係犯刑法第二百七十七條第一項之傷害罪。
四、原審以被告罪證明確，因予適用刑法第二百七十七條第一項、第四十一條第一項
    、罰金罰鍰提高標準條例第一條前段、第二條之規定，並審酌被告於本案發生時
    為自訴人之夫，夫妻本應互相扶持，相親相愛，共創幸福美滿家庭，如有意見不
    合時，應理性溝通協調，被告竟以暴力為手段，動手毆打自訴人，致自訴人成傷
    ，惟念及自訴人所受傷情並非嚴重等一切情狀，量處拘役三十日，並諭知如易科
    罰金之折算標準，認事用法核無違誤，所處之刑亦屬適當。被告上訴意旨，仍執
    前詞，否認犯罪，指摘原判決不當，為無理由，應予駁回。
據上論斷，應依刑事訴訟法第三百六十八條，判決如主文。
中    華    民    國     九十一     年       四       月     二十四   日
                              臺灣高等法院高雄分院刑事第一庭
                                  審判長法官  王光照
                                        法官  黃仁松
                                        法官  黃壽燕
右正本證明與原本無異。
不得上訴。
                                      書記官  黃富美
中    華    民    國     九十一     年       四       月    二十六    日
附錄本判決論罪科刑法條：
刑法第二百七十七條第一項：
  傷害人之身體或健康者，處三年以下有期徒刑、拘役或一千元以下罰金。
                                                                        Ｄ
